臺灣臺南地方法院刑事裁定
111年度撤緩字第249號
聲  請  人  臺灣臺南地方檢察署檢察官
受  刑  人  練慶祥




上列聲請人因受刑人犯洗錢防制法等案件，聲請撤銷緩刑之宣告
（111年度執聲字第1419號），本院裁定如下：
    主  文
練慶祥於臺灣高等法院臺南分院一一○年度金上訴字第九一二號
刑事判決之緩刑宣告撤銷。
    理  由
一、聲請意旨略以：受刑人練慶祥因犯洗錢防制法案件，經臺灣
    高等法院臺南分院於民國110年10月13日，以110年度金上訴
    字第912號判處有期徒刑2月，併科罰金新臺幣（下同）1萬
    元，緩刑2年，並應履行緩刑所附條件向被害人王勝傑及邱
    顯益支付3萬元損害賠償，於110年11月13日確定在案。惟受
    刑人經合法通知均未依限履行，乃違反刑法第74條第2項第3
    款所定負擔情節重大。核其所為，已合於刑法第75條之1第1
    項第4款所定得撤銷緩刑宣告之原因，爰依刑事訴訟法第476
    條規定聲請撤銷緩刑之宣告等語。
二、按受緩刑之宣告而有下列情形之一，足認原宣告之緩刑難收
    其預期效果，而有執行刑罰之必要者，得撤銷其宣告：「一
    、緩刑前因故意犯他罪，而在緩刑期內受6月以下有期徒刑
    、拘役或罰金之宣告確定者。二、緩刑期內因故意犯他罪，
    而在緩刑期內受6月以下有期徒刑、拘役或罰金之宣告確定
    者。三、緩刑期內因過失更犯罪，而在緩刑期內受有期徒刑
    之宣告確定者。四、違反第74條第2項第1款至第8款所定負
    擔情節重大者。」，刑法第75條之1第1項定有明文。本條採
    裁量撤銷主義，賦予法院撤銷與否之權限。法官應依職權本
    於合目的性之裁量，妥適審酌被告所犯前後數罪間，關於法
    益侵害之性質、再犯之原因、違反法規範之情節是否重大、
    被告主觀犯意所顯現之惡性及其反社會性等情，是否已使前
    案原為促使惡性輕微之被告或偶發犯、初犯改過自新而宣告
    之緩刑，已難收其預期之效果，而確有執行刑罰之必要。
三、經查：
  ㈠受刑人練慶祥前因洗錢防制法等案件，經臺灣高等法院臺南
    分院以110年度金上訴字第912號判處有期徒刑2月，併科罰
    金1萬元，緩刑2年，並應履行該判決附表二所示內容（即給
    付告訴人邱顯益3萬元，於110年9月15日起至111年8月15日
    止，按月於每月15日給付2,500元；給付告訴人王勝傑3萬元
    ，於110年10月5日起至111年9月5日止，按月於每月5日前給
    付2,500元。），該案業於110年11月13日確定，有上開判決
    書及臺灣高等法院被告前案紀錄表在卷可按。
　㈡受刑人除於110年9月15日、10月15日各給付2,500元（合計5,
    000元）予告訴人邱顯益外，迄今未再依調解筆錄即該判決
    附表二內容給付款項予告訴人邱顯益、亦未與告訴人邱顯益
    聯絡，有告訴人邱顯益具狀聲請檢察官撤銷緩刑狀、本院電
    話紀錄表各1份附卷可稽；而被告經檢察官通知陳報其是否
    有依判決履行緩刑條件之資料，未見被告提出任何匯款資料
    ，復經檢察官通知其攜帶還款資料到庭，被告亦無故未到，
    業經本院調取臺灣臺南地方檢察署110年度執緩字第619號執
    行卷宗核閱無誤；又被告之戶籍地已於111年5月10日被遷入
    臺南○○○○○○○○永康辦公處，本院撥打被告之行動電話為空號
    ，有個人戶籍資料（完整姓名）查詢結果、本院公務電話紀
    錄各1份在卷可憑，顯見受刑人於該案判決確定後，即未履
    行前揭判決所定關於告訴人邱顯益之緩刑條件內容，則受刑
    人有違反法院依刑法第74條第2項第3款所定緩刑負擔之情形
    ，已甚顯然。至於告訴人王勝傑部分，因告訴人王勝傑經檢
    察官通知未為陳報、亦未到庭，且經本院以電話聯絡無人接
    聽，因此無從確認被告針對告訴人王勝傑部分是否履行，附
    此敘明。
  ㈢經本院調閱受刑人110年度之財產所得資料，並無所得資料，
    有稅務電子閘門財產所得調件明細表1紙附卷可參，依上開
    受刑人財產資料，其當無可能負擔原判決所諭知之緩刑條件
    。況且，上開緩刑負擔既係受刑人及告訴人邱顯益於前述刑
    事案件審理中之調解條件，受刑人既已於調解時同意按期支
    付上開賠償金，堪認受刑人當時應已充分衡量自身財務狀況
    ，認其可履行該緩刑條件，方與告訴人邱顯益達成調解，而
    法院亦信受刑人將履行調解條件，始給予受刑人自新之機會
    。且於該案判決書理由中亦已明確載明不履行賠償義務之後
    果，若受刑人已同意履行調解條件，以求獲得緩刑之惠，在
    法院宣告緩刑後，又恣意不依條件履行，實難保障被害人之
    利益，且難期受刑人已因上述判決收取相當教訓，進而尊重
    他人財產權，力行彌補被害人損失之效。
  ㈣是依受刑人履行之情形，堪認其違反情節重大，足認原宣告
    之緩刑難收其預期效果，而有執行刑罰之必要。從而，聲請
    人依刑法第75條之1第1項第4款規定聲請撤銷緩刑之宣告，
    經核並無不合，應予准許，爰裁定撤銷受刑人所受緩刑之宣
    告。
四、依刑事訴訟法第476條、刑法第75條之1第1項第4款，裁定如
    主文。　　
中　　華　　民　　國　　111 　年　　11　　月　　30　　日
                  刑事第十一庭  法  官  張婉寧
以上正本證明與原本無異。
如不服本裁定，應於收受送達後5日內向本院提出抗告狀。（應
附繕本）
　　　　　　　　　　　　　　　　書記官  蔡雅惠　　
中　　華　　民　　國　　111 　年　　12　　月　　2 　　日